臺灣臺中地方法院刑事判決
110年度交簡上字第304號
上 訴 人即  
被      告  陳賜鏘



上列上訴人因過失傷害案件，不服本院臺中簡易庭於中華民國11
0年10月28日以110年度中簡字第882號第一審簡易判決（聲請案
號：臺灣臺中地方檢察署110年度偵字第8859號），提起上訴，
本院判決如下：
    主    文
上訴駁回。
陳賜鏘緩刑貳年。
    犯罪事實及理由
一、本案經本院審理結果，認第一審簡易判決認事用法及量刑均
    無不當，應予維持，除證據部分增列「上訴人即被告陳賜鏘
    （下稱被告）於本院審理中之自白及其提出限時報值信函執
    據二紙、本院公務電話紀錄表一紙（見本院簡上卷第29、39
    、51頁）」外，其餘均引用第一審簡易判決所記載之犯罪事
    實、證據及應適用之法條（如附件一）。
二、被告上訴意旨略稱：伊在調解後有匯款給告訴人，於民國11
    0年5月至7月間，伊因疫情沒有工作，有先告知告訴人，之
    後，伊陸續再匯款給告訴人，已履行完畢，並提出限時報值
    信函執據二紙為憑，請求法院給予伊為緩刑宣告等語。
三、經查，原審認為被告所為係犯刑法第284條前段之過失傷害
    罪，並依刑法第62條前段自首規定減輕其刑，及考量被告坦
    承犯行及其過失、被害人損害等情狀，而判處被告有期徒刑
    二月，並諭知易科罰金之折算標準，其認事用法及量刑，均
    無違法不當，而且被告於本院審理中亦自白認罪在卷。是認
    ，被告上訴，並無理由，應予駁回。
四、另被告前於98年間，因犯侵占案件，經臺灣彰化地方法院99
    年度易字第111號判處有期徒刑5月確定，並於100年3月7日
    以易科罰金執行完畢；及於105年間，因竊盜案件，經本院1
    05年度審簡字第1373號判處拘役50日，緩刑2年，並於105年
    11月24日確定（已於107年11月23日緩刑期滿），有臺灣高
    等法院被告前案紀錄表在卷可按，洵認被告於上開徒刑執行
    完畢後，五年內未再故意犯罪而受有期徒刑以上刑之宣告，
    且被告犯後始終坦承犯行，並與告訴人調解成立，嗣後亦已
    給付告訴人上開賠償金額完畢，有本院調解筆錄及被告提出
    限時報值信函執據2紙、本院公務電話紀錄存卷可據，堪認
    其已有悔意，及經此偵審程序教訓，當應知所警惕，信其無
    再犯之虞，本院綜核各情，認所宣告之刑，以暫不執行為適
    當，依刑法第74條第1項第2款規定，併宣告緩刑2年，以啟
    自新。
據上論斷，應依刑事訴訟法第455條之1第3項、第373條、第368
條，刑法第74條第1項第2款，判決如主文。
本案經檢察官陳信郎聲請簡易判決處刑，檢察官黃芝瑋到庭執行
職務。
中　　華　　民　　國　111　　年　　 2  　月　　15　　日
                  刑事第一庭    審判長法　官　李進清
                                      法　官　路逸涵
                                      法　官　張德寬
以上正本證明與原本無異。
不得上訴。
                                      書記官　黃麗靜
中　　華　　民　　國　　111 　年　　2 　　月　　15　　日
附錄本案論罪科刑法條全文：
中華民國刑法第284條
因過失傷害人者，處1年以下有期徒刑、拘役或10萬元以下罰金
；致重傷者，處3年以下有期徒刑、拘役或30萬元以下罰金。

附件一：
臺灣臺中地方法院刑事簡易判決
110年度中交簡字第882號
聲　請　人　臺灣臺中地方檢察署檢察官
被　　　告　陳賜鏘　男　(民國00年0月0日生)
　　　　　　　　　　身分證統一編號：Z000000000號
　　　　　　　　　　住臺中市○區○○○巷00號
　　　　　　　　　　居臺中市○區○○路0段00號6樓之20
上列被告因過失傷害案件，經檢察官聲請以簡易判決處刑（110
年度偵字第8859號），本院判決如下：
    主    文
陳賜鏘犯過失傷害罪，處有期徒刑貳月，如易科罰金，以新臺幣
壹仟元折算壹日。
    犯罪事實及理由
一、本案犯罪事實及證據，除犯罪事實欄一第1行「陳賜鏘於…」
    之記載，更正為「陳賜鏘考領有普通小型車駕駛執照，於…
    」，及證據部分補充：「被告陳賜鏘於本院訊問之自白」、
    「被告之證號查詢汽車駕駛人資料」外，餘均引用檢察官聲
    請簡易判決處刑書（如附件）之記載。
二、論罪科刑
  ㈠核被告所為，係犯刑法第284條前段之過失傷害罪。
  ㈡被告於肇事後，在未有偵查犯罪職權之警察知悉前，不逃避
    接受裁判，並於警方到場處理時，表明其為肇事駕駛等情，
    有臺中市政府警察局道路交通事故肇事人自首情形紀錄表在
    卷足憑（見發查卷第55頁），且被告向警方自首後，於其後
    偵、審程序皆依傳喚到庭接受裁判，自符合刑法第62條前段
    得減輕其刑規定，爰參酌本案案發情節及其犯後態度等一切
    情狀，依刑法第62條前段規定減輕其刑。
  ㈢爰以行為人之責任為基礎，審酌被告參與道路交通，自應確
    實遵守交通規則以維護自身及其他用路人之安全，其駕駛自
    用小客車上路行駛，疏未注意讓直行之告訴人楊炳堤先行即
    貿然左轉，因而與告訴人騎乘之機車發生碰撞，致使告訴人
    受有頭部外傷併顱內出血、四肢擦挫傷、左下肢撕裂傷1.5X0
    .5cm之傷害，被告所為實有不該。並斟酌被告就本案車禍事
    故之過失程度、造成之損害、被告犯後坦承犯行，並與告訴
    人成立調解，願自民國110年3月起，於每月15日給付告訴人
    新臺幣（下同）3千元，至總額達3萬6千元止，然被告自110
    年6月起即未繼續依調解內容履行，此經被告陳述明確（見
    本院卷第58頁、第62頁），並有本院調解程序筆錄及郵局限
    時報值信函執據影本在卷可稽（見他卷第33頁至第34頁、本
    院卷第63頁）；暨被告自述係因新冠肺炎疫情而失業，故無
    法繼續依調解內容賠償，但並未將此情告知告訴人等語，及
    其智識程度及家庭經濟生活狀況（見本院卷第58頁）等一切
    情狀，量處如主文所示之刑，並諭知易科罰金之折算標準。
三、應依刑事訴訟法第449條第1項前段、第3項、第454條第2 項
    ，刑法第284條前段、第62條前段、第41條第1項前段，刑法
    施行法第1條之1第1項，逕以簡易判決處刑如主文 。
四、如不服本簡易判決，得於收受簡易判決送達後20日內，經本
    庭向本院管轄第二審之合議庭提起上訴。 
本案經檢察官陳信郎聲請以簡易判決處刑。
中　　華　　民　　國　　110 　年　　10　　月　　28　　日
                  臺中簡易庭  法  官  黃世誠
以上正本證明與原本無異。
告訴人或被害人如不服判決，應備理由具狀向檢察官請求上訴，
上訴期間之計算，以檢察官收受判決正本之日起算。
　　　　　　　　  　　　　　  書記官  張捷菡
中　　華　　民　　國　　110 　年　　10　　月　　28　　日
　　　　　　　　　　　　　　　
【附件】
臺灣臺中地方檢察署檢察官聲請簡易判決處刑書
                                     110年度偵字第8859號
　　被　　　告　陳賜鏘　男　64歲（民國00年0月0日生）
　　　　　　　　　　　　住臺中市○區○○○巷00號
　　　　　　　　　　　　居臺中市○區○○路0段00號
　　　　　　　　　　　　國民身分證統一編號：Z000000000號
上列被告因過失傷害案件，業經偵查終結，認為宜聲請以簡易判決
處刑，茲將犯罪事實及證據並所犯法條分敘如下：
  　 　 犯罪事實
一、陳賜鏘於民國109年10月11日上午7時1分許，駕駛車牌號碼00-
    0000號自用小客車，沿臺中市南屯區東興路2段由南往北方向行
    駛，行經臺中市南屯區東興路2段與南屯路2段交岔路口，左轉南
    屯路2段方向行駛時，理應注意轉彎車應讓直行車先行，而依當時天
    候晴、日間自然光線、柏油路面、乾燥、無缺陷、無障礙物且
    視距良好，並無不能注意之情事，竟疏於注意及此，貿然左轉
    南屯路2段，適有楊炳堤騎乘車牌號碼000-000號普通重型機車
    ，沿臺中市南屯區東興路2段由北往南方向行駛至前開地點，陳
    賜鏘所駕駛之自用小客車因違反上開注意義務，而與楊炳堤
    所騎乘之機車發生碰撞，楊炳堤因而人車倒地，受有頭部外傷
    併顱內出血、四肢擦挫傷、左下肢撕裂傷1.5X0.5cm之傷害。
    又陳賜鏘於肇事後，犯罪偵查機關未發覺前，即主動向到場
    處理之警員自首，陳明其為肇事者並願接受裁判，始查悉上
    情。
二、案經楊炳堤告訴偵辦。
　　　　證據並所犯法條
一、上揭犯罪事實，業據被告陳賜鏘於警詢及本署偵查中坦承不
    諱，核與告訴人楊炳堤於警詢及本署偵查中之指訴情節相符
    ，並有道路交通事故現場圖、道路交通事故調查報告表㈠㈡、道
    路交通事故初步分析研判表、監視錄影畫面翻拍照片、車損暨
    現場照片及告訴人之中山醫學大學附設醫院109年10月14日
    診斷證明書等在卷可稽。本件事證明確，被告犯嫌洵堪認定
    。
二、按汽車行駛至交岔路口，左轉彎時，應距交岔路口30公尺前顯示
    方向燈或手勢，換入內側車道或左轉車道，行至交岔路口中心處
    左轉，且轉彎車應讓直行車先行，道路交通安全規則第102條第1
    項第5款、第7款分別訂有明文。查被告於前揭時、地駕車時
    ，本應注意及遵守上開規定，而依當時天候晴、日間自然光
    線、柏油路面、乾燥、無缺陷、無障礙物且視距良好（前揭道
    路交通事故調查報告表參照），又無不能注意之情事，竟疏未
    注意上情，因而肇事，致告訴人受傷，足證被告確有過失，
    且其過失行為與告訴人之傷害結果間，具有相當因果關係。
三、核被告所為，係犯刑法第284條前段之過失傷害罪嫌。又被
    告於肇事後，犯罪偵查機關未發覺前，即主動向處理之警員
    自承其為肇事者，並願接受裁判，有臺中市政府警察局道路
    交通事故肇事人自首情形紀錄表1張附卷足參。核與自首要件
    相符，依刑法第62條前段規定，得減輕其刑。
四、依刑事訴訟法第451條第1項聲請逕以簡易判決處刑。
　　此　致
臺灣臺中地方法院
中　　華　　民　　國　 110　　年　　3 　　月　　10　　日
　　　　　　　　　　　　　　  檢  察  官　陳信郎